臺灣臺北地方法院交通事件裁定　　　　 93年度交聲字第431號
原處分機關　臺北市交通事件裁決所
異　議　人
即受處分人　甲○○
上列受處分人因違反道路交通管理處罰條例案件，對於台北市交
通事件裁決所93年5 月12日所為之處分（原處分：北市裁三字第
裁22-ABY591431號、北市裁三字第裁22-ABY591432號），聲明異
議，本院裁定如下：
    主  文
台北市交通事件裁決所北市裁三字第裁22-ABY591432號處分撤銷
。
甲○○汽車駕駛人，駕駛汽車行經有燈光號誌管制之交岔路口闖
紅燈，經交通勤務警察制止時，拒絕停車接受稽查而逃逸，處罰
鍰新臺幣仟元，並記違規點數壹點。
其餘異議駁回。
    理  由
一、按汽車駕駛人，行經有燈光號誌管制之交岔路口闖紅燈者，
    處新臺幣（下同）1,800 元以上5,400 元以下罰鍰，並應記
    違規點數3 點；又汽車駕駛人，駕駛汽車有違反本條例之行
    為，經交通勤務警察制止時，拒絕停車接受稽查而逃逸者，
    處3,000 元以上6,000 元以下罰鍰，並應記違規點數1 點，
    道路交通管理處罰條例第53條、第60條第1 項、第63條第1
    項第1 款、第3 款分別定有明文。再按汽車駕駛人有不服指
    揮稽查而逃逸之情形，當場不能或不宜攔截製單舉發者，得
    對汽車所有人逕行舉發處罰，道路交通管理處罰條例第7 條
    之2 第1 項第4 款亦定有明文。
二、查異議人即受處分人甲○○駕駛其所有之車牌號碼BPL-672
    號重型機車，於民國92年9 月30日上午8 時42分許，沿臺北
    市○○街往中山北路5 段方向行駛，行至通河街與中山北路
    5 段之設有燈光號誌管制之交岔路口時，竟闖紅燈後右轉沿
    中山北路5 段由北往南朝劍潭活動中心之方向行駛，適為在
    通河街、中山北路5 段路口執行交通勤務之臺北市政府警察
    局士林分局交通分隊警員方泓鈞發現，方泓鈞警員即持指揮
    棒上前攔停制止時，受處分人見狀未停車接受稽查，反而將
    其機車騎往劍潭活動中心加速逃逸，方泓鈞警員即記下車號
    並以掌上型電腦核對車籍資料後製單予以逕行舉發，
    並將舉發違反道路交通管理事件通知單寄給受處分人收受，
    受處分人於舉發通知單上所載之應到案日期（92年11月1 日
    ）前之同年10月28日向原處分機關台北市交通事件裁決所提
    出申訴，嗣經原處分機關就闖紅燈部分，依道路交通管理處
    罰條例第53條（裁決書贅引第1 項）、第63條第1 項第3 款
    （裁決書漏引第3 款）之規定，裁處受處分人罰鍰1,800 元
    ，並記違規點數3 點（原處分案號：北市裁三字第裁22-ABY
    591431號；就汽車駕駛人，駕駛汽車有違反道路交通管理處
    罰條例之行為，經交通勤務警察制止時，拒絕停車接受稽查
    而逃逸部分，依道路交通管理處罰條例第60條第1 項之規定
    ，裁處受處分人罰鍰3,000 元（原處分案號：北市裁三字第
    裁22-ABY591432號），有台北市政府警察局舉發違反道路交
    通管理事件通知單通知聯影本二件（北市警交大字第ABY591
    431 號、北市警交大字第ABY591432 號）、交通違規案件陳
    述書一件、台北市交通事件裁決所違反道路交通管理事件裁
    決書二件（北市裁三字第裁22-ABY591431號、北市裁三字第
    裁22-ABY591432號）、台北市政府警察局士林分局92年11月
    12日北市警士分交字第09264298100 號函等件在卷足憑。
三、本件異議意旨略以：受處分人於行經上開路口時，號誌為綠
    燈，且執勤警察指揮不清，使其不知是該快速通過，或是該
    停車，且受處分人停車在前方劍潭活動中心停車場，離執勤
    警察不到100 公尺，警察可上前瞭解，爰聲明異議云云。
四、經查：
  (一)受處分人駕駛前開重型機車於前述時地闖紅燈，繼而拒絕停
    車接受稽查而逃逸之違規事實，業據證人即當時執行交通勤
    務之警員方泓鈞於本院審理時以具結擔保其證述之真實性之
    狀態下證稱：當時我是在通河街、中山北路口北往南的人行
    道上，正在指揮中山北路北向南車輛，中山北路方向為綠燈
    ，通河街方向應為紅燈，我看見有一部機車從通河街方向闖
    紅燈右轉中山北路，我就對該機車騎士鳴笛，並將持指揮棒
    之右手打直，欲攔住該機車騎士，詎該機車騎士竟低頭閃過
    我的指揮棒往劍潭活動中心跑掉，我有看到該機車騎士是女
    性，所以我就記下該車車號，並當場以掌上型電腦核對車身
    顏色無誤後才掣單舉發，並將此違規事件填寫於工作記錄簿
    上等情詳盡，並有臺北市政府警察局舉發違反道路交通管理
    事件通知單二紙、工作紀錄簿影本一紙在卷可稽，且依證人
    方泓鈞警員之上開證詞觀之，其確實清楚看見本件違規之車
    號、車身顏色及機車駕駛人為女性，證人方泓鈞警員為執行
    交通勤務之公務員，對於違規之車輛，為其業務內之事項，
    其觀察程度自較一般人更為專注，且已詳細填載於前開工作
    紀錄簿，應無誤判之可能，再參以證人即警員方泓鈞與受處
    分人互不相識，衡情亦無誣指受處分人違規之虞，是證人所
    言，應為平允可信，可見受處分人確有本件闖紅燈、拒絕停
    車接受稽查而逃逸之違規行為，受處分人辯稱其當時未闖紅
    燈，是警察指揮動作不清楚，其以為警察指示其快速通過云
    云，顯屬意圖飾卸之詞，尚不足採。
  (二)本件受處分人闖紅燈後，拒絕停車接受稽查而迅即逃逸，致
    執勤警員當場不能攔停，乃予以逕行舉發，自無不合。綜上
    所述，本件受處分人之違規事證，至臻明灼，其所為本件異
    議，並無理由。
  (三)原處分機關據以裁罰，固非無見，惟依首揭規定，受處分人
    有違反道路交通管理處罰條例之行為，經交通勤務警察制止
    時，拒絕停車接受稽查而逃逸部分，除應依道路交通管理處
    罰條例第60條第1 項之規定處罰鍰外，亦應依同條例第63條
    第1 項第1 款之規定記違規點數1 點，而原處分（北市裁三
    字第裁22-ABY591432號）就此部分，僅依道路交通管理處罰
    條例第60條第1 項之規定，裁處受處分人罰鍰3,000 元，漏
    未依前開規定記違規點數1 點，尚有違誤，受處分人聲明異
    議，雖無理由，惟前開北市裁三字第裁22-ABY591432號處分
    既有如上可議之處，即屬不能維持，就前開處分予以撤銷，
    並審酌違規情節之輕重，另為適法之裁處如原裁定主文第二
    項。
  (四)至受處分人闖紅燈部分，原處分機關依道路交通管理處罰條
    例第53條（裁決書贅引第1 項）規定，裁處受處分人罰鍰
    1800元，並予以記違規點數3 點（原處分案號：北市裁三字
    第裁22-ABY591431號），核無違誤，此部分異議予以駁回。
據上論斷，應依道路交通案件處理辦法第19條、第20條前段，裁
定如主文。
中　　華　　民　　國　　94　　年　　1 　　月　　12　　日
　　　　　　　　　　　　　　　交通法庭法　官　陳慧萍
以上正本證明與原本無異
如不服本裁定應於送達後5日內向本院提出抗告狀
      　　　　　　　　　　　　      　書記官　何適熹
中　　華　　民　　國　　94　　年　　1 　　月　　17　　日
